【裁判字號】    98,上訴,746
【裁判日期】    980610
【裁判案由】    違反毒品危害防制條例
【裁判全文】
臺灣高等法院高雄分院刑事判決         98年度上訴字第746號
上  訴  人
即  被  告  甲○○
上列上訴人因違反毒品危害防制條例案件，不服臺灣高雄地方法
院97年度審訴字第4988號中華民國98年4 月17日第一審判決（起
訴案號：臺灣高雄地方法院檢察署97年度毒偵字第7892號），提
起上訴，本院判決如下：
     主  文
上訴駁回。
     理  由
一、按第二審法院認為上訴有刑事訴訟法第362 條前段法律上不
    應准許之情形者，應以判決駁回之，同法第367 條前段定有
    明文。又依協商程序所為之科刑判決，不得上訴；但有同法
    第455 條之4 第1 項第1 款於本訊問程序終結前，被告撤銷
    協商合意或檢察官撤回協商聲請者；第2 款被告協商之意思
    非出於自由意志者；第4 款被告所犯之罪非第455 條之2 第
    1 項所定得以協商判決者；第6 款被告有其他較重之裁判上
    一罪之犯罪事實者；第7 款法院認應諭知免刑或免訴、不受
    理者情形之一；或協商違反同條第2 項「法院應於協商合意
    範圍內為判決；法院為協商判決所科之刑，以宣告緩刑或2
    年以下有期徒刑、拘役或罰金為限」之規定者，不在此限，
    同法第455 條之10第1 項、第2 項亦分別規定甚明。
二、上訴人即被告甲○○上訴意旨略以：被告於民國98年3 月25
    日至同年4 月9 日在高雄第二監獄執行，當時因服用監獄之
    醫師所開立的睡前藥（安眠藥之類的藥）及感冒藥，導致被
    告每天昏昏沉沉，喪失自由意思，致於98年4 月8 日在原審
    法院與檢察官達成認罪協商，足認被告同意協商認罪並非出
    於自意思，因而提起上訴等語。
三、經查：被告所犯施用第一級毒品罪係死刑、無期徒刑、最輕
    本刑為3 年以上有期徒刑以外之罪，且非高等法院管轄第一
    審之案件，被告均坦承犯行不諱，檢察官乃聲請原審法院同
    意於審判外進行協商程序，檢察官與被告達成合意，被告並
    表示請求依協商合意內容而為判決，復陳稱其係出於自由意
    志達成協商合意並同意協商合意內容屬實。原審法院除依法
    指定公設辯護人協助進行協商，且當庭告知上訴人認罪之罪
    名，及「一、如適用協商程序判決，被告喪失受法院依通常
    程序公開審判、保持緘默、與證人對質或詰問證人之權利。
    二、法院如依協商程序合意而為判決時，除有刑事訴訟法第
    455 條之4 第1 項第1 款、第2 款、第4 款、第6 款、第7
    款所定情形之一者，不得上訴」等旨，並經被告表示充分暸
    解原審法院所告知之事項等情，均據被告於筆錄內簽名確認
    無訛（見原審卷第88、89頁）。是被告確係基於內心自由意
    思當庭表示同意認罪協商。原審法院依協商合意範圍內，判
    處被告有期徒刑八月，核無違誤。原判決並無首揭得為上訴
    之情形，依法不得上訴，被告竟執前詞提起上訴，自屬法律
    上不應准許，應予駁回，並不經言詞辯論為之。
據上論斷，應依刑事訴訟法第455 條之10第1 項前段、第367 條
前段、第372 條，判決如主文。
中    華    民    國    98    年    6     月    10    日
                  刑事第三庭    審判長法  官   周賢銳
                                      法  官   黃憲文
                                      法  官   黃仁松
以上正本證明與原本無異。
如不服本判決應於收受本判決後10日內向本院提出上訴書狀，其
未敘述上訴理由者，並得於提起上訴後10日內向本院補提理由書
狀（均須按他造當事人之人數附繕本）「切勿逕送上級法院」。
中    華    民    國    98    年    6     月    10    日
                                      書記官   林家煜


司法院資訊處製作；財團法人民間司法改革基金會備份。
